【裁判字號】    91,易,2885
【裁判日期】    920306
【裁判案由】    毒品危害防制條例
【裁判全文】
臺灣板橋地方法院刑事判決                        九十一年度易字第二八八五號
    公  訴  人  臺灣板橋地方法院檢察署檢察官
    被      告  乙○○
右列被告因違反毒品危害防制條例案件，經檢察官提起公訴（九十一年度偵字第一六
七五五號），本院判決如左：
    主  文
乙○○持有第一級毒品，累犯，處有期徒刑肆月，如易科罰金以參佰元折算壹日。扣
案海洛因參包（共淨重零點柒玖公克）沒收銷燬。
    事  實
乙○○前因違反毒品危害防制條例案件，經本院八十九年易字第二一四三號判決判處
有期徒刑六月確定，甫於民國（下同）九十年七月十一日易科罰金執行完畢。乙○○
自九十一年四月中旬某日起，在台北縣三峽鎮○○路○段四十三巷五號住處內，非法
持有第一級毒品海洛因三包（共淨重零點七九公克），嗣為警於同年月十六日下午十
七時十分許，在上址搜索查獲，並扣得前開海洛因，經偵查起訴。
    理  由
一、被告否認持有海洛因犯行，辯稱：查獲地點是我家沒錯，但海洛因不是我的，當
    時有七、八個人在我家吸毒，海洛因是甲○○的，當天他到我家施打海洛因，警
    察衝進來時，他就跑掉了，把海洛因留在我家，我在偵查中說毒品是「阿祥」留
    下來的，那是亂講的，「阿祥」當時也在我家，但跑掉了，當時我不確定是「阿
    祥」或是甲○○的，所以就隨便講，警詢中我坦承毒品是我的，是因為我被刑求
    云云。惟查：
  (一)扣案海洛因三包，係於被告台北縣三峽鎮○○路○段四十三巷五號住所查扣，此
    為被告所坦承，並有搜索扣押筆錄可參，足認海洛因係在被告實力支配之下，且
    被告於警詢時亦坦承：警方查獲之海洛因是我的等語明確（見九十一年四月十六
    日筆錄），雖被告於內勤檢察官訊問時，辯稱：警察拿簽字筆夾我雙手，要我承
    認安非他命是我的，但我已經戒了˙˙˙查扣的毒品裡面，有一包安非他命是我
    的，其他是「阿祥」的，「阿祥」年籍我不知道，我都沒有施用海洛因或安非他
    命云云，然經檢察官當庭勘驗被告雙手，並無外傷（有勘驗筆錄及照片可稽），
    而嗣後被告尿液鑑定結果，呈安非他命陽性反應（見台北市立療養院煙毒尿液檢
    驗報告書），足認被告於內勤偵查中所辯，係為了規避刑責，而隨意指述警方刑
    求，並捏造年籍不詳之「阿祥」，尚難採信。
  (二)又被告雖於本院調查時，辯稱海洛因係甲○○所持有云云，惟被告歷經警詢、偵
    查程序，均未曾提及「甲○○」其人，有歷次警偵訊筆錄可參，按照常理，豈有
    在事隔八個月之久後，於本院調查時，反而能夠比警詢、偵查時，更清楚地回憶
    毒品係甲○○所有之理？（見本院九十一年十二月二十七日訊問筆錄），足認其
    所辯不足採信。此外，復有法務部法務部調查局九十一年五月九日調科壹字第Ｏ
    六ＯＯＯ六一六一號鑑定通知書可證。綜上，被告持有海洛因犯行堪予認定。
二、被告係犯毒品危害防制條例第十一條第一項之持有第一級毒品罪。被告於九十年
    七月十一日易科罰金，執行本院八十九年易字第二一四三號因毒品案件所判決判
    處之有期徒刑六月完畢，有台灣高等法院被告全國前案紀錄表在卷可稽，其於五
    年內再犯本件有期徒刑以上之罪，為累犯，應依法加重其刑。爰審酌被告持有海
    洛因三包，淨重零點七九公克，數量非多，犯罪所生之損害非鉅，及犯罪後否認
    犯行，態度並非良好等一切情狀，量處如主文所示之刑，並諭知易科罰金之折算
    標準。扣案海洛因三包，係屬第一級毒品，業經鑑定無誤，應依同條例第十八條
    第一項前段宣告沒收銷燬（公訴人漏未聲請銷燬）。
據上論斷，應依刑事訴訟法第二百九十九條第一項前段，毒品危害防制條例第十一條
第一項、第十八條第一項前段，刑法第十一條前段、第四十一條第一項前段、四十七
條，罰金罰鍰提高標準條例第二條，判決如主文。
本案經檢察官郭緯中提起公訴，檢察官朱帥俊到庭執行職務。
中      華      民      國    九十二    年      三      月      六      日
                                          法  官    蕭  一  弘
右正本證明與原本無異。
如不服本判決，應於判決送達後十日內，向本院提出上訴狀。
                                          書記官    郭  玉  芬
中      華      民      國    九十二    年      三      月      六      日
附錄法條
毒品危害防制條例第十一條第一項
持有第一級毒品者，處三年以下有期徒刑、拘役或新台幣五萬元以下罰金。


司法院資訊處製作；財團法人民間司法改革基金會備份。
